# 投出存货的处理

提问人：younghan 时间：2014-11-24 14:40:30
子公司的实收资本确定 117

回答人：chenyiwei
如果子公司是一般纳税人，则子公司的实收资本不能超过存货的不含税公允价值 100 。另外的 17 可以确认为子公司的资本公积。这样母公司的长投成本与子公司的净资产增加额还是对应的。